臺灣臺中地方法院臺中簡易庭小額民事判決    
111年度中消小字第9號
原      告  簡秋丹  

被      告  台灣茶訊雜誌社


法定代理人  林志煌    住臺中市○○區○○路0段000號0樓之                          0                                
上列當事人間請求返還費用等事件，經本院於民國111年5月10日
言詞辯論終結，判決如下：
    主      文
被告應給付原告新臺幣玖仟陸佰元，及自民國一百一十一年三月
三十日起至清償日止，按週年利率百分之五計算之利息。
訴訟費用新臺幣壹仟元由被告負擔。
本判決得為假執行。
    事實及理由
一、原告主張：原告於民國109 年11月報名被告辨理之茶藝師課
    程並匯款繳清全額費用計新台幣（下同）9,600元，不久被
    告主動寄送茶藝師教村給原告，但原報名課程應於109年12
    月上課，被告因報名人數不足因素，一再通知延遲開課，至
    110年8月仍未開班上課，110年6月原告因職務異動，無法請
    假參加課程，所以於110年6月17日即告知被告要求退費，但
    被告遲未將費用辦理退費，直至110月8月25日原告再次要求
    依招生簡章之退費規定辦理退費，但被告推托原告已使用書
    籍，要沒收全部費用，惟被告之前並未言明書籍有劃線即不
    能退還費用，且每次上完課要作測驗，原告事先閱讀是合理
    的，被告未如期開課，致原告無法上課，原告得解除契約，
    請求被告返還已繳納之課程費用等語。並聲明：如主文所示
    。
二、被告抗辯：原告已拆封教材且劃線，所以被告無法退還費用
    等語。並聲明：原告之訴駁回。     
三、得心證之理由
  ㈠原告主張其於109 年11月報名被告辨理之茶藝師課程並匯款
    繳清全額費用計9,600元，不久被告主動寄送茶藝師教材給
    原告，但原報名課程應於109年12月上課，被告因報名人數
    不足因素，一再通知延遲開課，至110年8月仍未開班上課，
    110年6月原告因職務異動，無法請假參加課程，所以於110
    年6月17日告知被告要求退費等情，業據提出網路招生資料
    、匯款證明、LINE對話紀錄及招生簡章為證，為被告所不爭
    執，自堪信為真正。
　㈡被告雖以前揭情詞置辯。惟查，依被告所訂2020年台灣丙級
    茶藝師~認證12月份班計畫表第7條所需費用約定「如遇天然
    災害或不可抗力因素，致使無法準時舉行，主辦單位有權延
    期，因而學員無法參加者，主辦單位會全額退費」（見本院
    卷宗第13頁背面），並無約定學員須繳回未劃線之教材始得
    全額退費。本件原告係因被告以人數不足延期開課，而請求
    被告退費，依上開簡章約定，原告雖已於教材劃線，仍得請
    求全額退費。又原告所行使之解除權為約定解除權，並非法
    定解除權，並不當然有民法第259條回復原狀規定之適用（
    最高法院109年度台上字第2036號判決可資參照），被告辯
    稱原告須返還未劃線之教材始得退費乙節，自無可採。  
　㈢從而，原告依系爭課程契約之法律關係，請求被告返還9,600
    元，及自起訴狀繕本送達被告翌日即111年3月30日起，至清
    償日止，按年息百分之5計算之利息，為有理由，應予駁回
    。　
 四、本件係依小額訴訟程序所為被告敗訴之判決，依民事訴訟
      法第436 條之20規定，應依職權宣告假執行。
 五、依民事訴訟法第436 條之19第1 項、第78條規定，本件訴
     訟費用額確定為1,000 元（即原告繳納之第一審裁判費1,0
     00 元），應由敗訴之被告負擔。
中　　華　　民　　國　　111 　年　　5 　　月　　24　　日
                      臺灣臺中地方法院臺中簡易庭
                                  法　官　吳蕙玟
以上正本係照原本作成。
如不服本判決，應於送達後20日內，以判決違背法令為理由，向
本院提出上訴狀並表明上訴理由（上訴理由應表明一、原判決所
違背之法令及其具體內容；二、依訴訟資料可認為原判決有違背
法令之具體事實），如於本判決宣示後送達前提起上訴者，應於
判決送達後20日內補提上訴理由書（須附繕本）。如委任律師提
起上訴者，應一併繳納上訴審裁判費。
中　　華　　民　　國　　111 　年　　5 　　月　　24　　日
                                  書記官　楊思賢